

CONTACT

LINKEDIN: Philippe P

COMPÉTENCES

CODE: Javascript, React, Next, HTML, CSS, SASS, Styled Components

TESTS UNITAIRES: Jest, React

Testing Library

DÉLPOIEMENT: Heroku, CircleCl

DESIGN: Photoshop, Figma, Sketch,

Affinity Photo

Philippe Pinceloup

Développeur front-end React

Développeur front-end depuis 6 ans, je me suis spécialisé sur React / Next / TailwindCSS.

Fort de mes précédentes expériences techniques au sein de compagnies dont le coeur de métier allait de la Blockchain au voyage, j'ai également une certaine sensibilité graphique (Institut d'Études Supérieures des Arts durant 3 ans), je suis en mesure de pouvoir donner un avis constructif ainsi que développer avec vous une UI attrayante pour votre projet.

EXPÉRIENCE PROFESSIONNELLE

DÉVELOPPEUR FRONT-END REACT (Freelance)

Sept. 2021 - Nov. 2023

Club Med / Télétravail - Paris XIX

- Développement de nouvelles features
- Résolutions de bugs
- Création de nouveaux composants (React / Next / Figma)
- Écriture de tests unitaires (Jest, React Testing Library)
- Déploiement de review apps (Heroku)
- Implémentation tracking Google Analytics 4

DÉVELOPPEUR FRONT-END REACT (CDI)

Sept. 2019 - Sept. 2021

Weekendesk / Paris XVII

- Développement de nouvelles features
- Résolutions de bugs
- Création de nouveaux composants
- Écriture de tests unitaires (Jest, React Testing Library)

DÉVELOPPEUR FRONT-END (CDI)

Oct. 2017 - Juil. 2019

Blockchain Partner / Paris II

- Développement des interfaces des projets (HTML/CSS/JS/React)
- Design de maquettes (Photoshop, Sketch)
- Réalisations graphiques (logos, cartes de visite...)

FORMATION

DÉVELOPPEUR LOGICIEL

2017

Wild Code School

LICENCE CHEF DE PROJET WEB IESA

2007 - 2009